【裁判字號】    97,訴,882
【裁判日期】    970731
【裁判案由】    異議之訴
【裁判全文】
臺灣士林地方法院民事判決               97年度訴字第882號
原      告  乙○○
被      告  基泰營造股份有限公司
法定代理人  甲○○
上列當事人間異議之訴事件，本院判決如下：
    主  文
原告之訴駁回。
訴訟費用新臺幣壹萬伍仟捌佰伍拾元由原告負擔。
    事  實  及  理  由
一、本件原告起訴主張：第三人即債務人陳進文積欠原告債務，
    原告已經取得執行名義，經向本院民事執行處聲請執行陳進
    文對被告之薪資債權，而以97年度執字第24799 號執行程序
    核發執行命令，命被告應給付陳進文之每月薪資債權1/3 ，
    在原告債權範圍內，禁止陳進文收取及向陳進文清償。詎被
    告聲明異議，陳稱：陳進文非該公司員工，故無從扣押等語
    。惟經調查結果，顯示陳進文96年度所得稅各類所得資料清
    單中，有被告給付陳進文約新臺幣40萬元之記錄，顯示陳進
    文確為被告之員工，而被告未能舉證證明陳進文現非其員工
    ，即難認其聲明異議為真實云云，而聲明求為判決：被告應
    每月給付陳進文得支領支各項薪資債權（包括薪俸、獎金、
    津貼、補助費、研究費等在內）1/3 給付原告（於債權金額
    限額內）。
二、按「原告之訴，依其所訴之事實，在法律上顯無理由者，法
    院得不經言詞辯論，逕以判決駁回之。」，民事訴訟法第24
    9 條第2 項定有明文。而所謂在法律上顯無理由者，係指依
    原告於訴狀內記載之事實觀之，在法律上顯然不能獲得勝訴
    之判決者而言（最高法院62年台上字第845 號判例意旨參照
    ）。即指依原告起訴狀內記載之事實，縱令屬實，在法律上
    為顯然不能獲勝訴之判決，不須經調查證據，即可判斷在法
    律上為無理由之情形。次按「就債務人對於第三人之金錢債
    權為執行時，執行法院應發扣押命令禁止債務人收取或為其
    他處分，並禁止第三人向債務人清償。」；「前項情形，執
    行法院得詢問債權人意見，以命令許債權人收取，或將該債
    權移轉於債權人。如認為適當時，得命第三人向執行法院支
    付轉給債權人。」，強制執行法第115 條第1 項、第2 項定
    有明文。即債權人就債務人對第三人所享債權之強制執行，
    應先由執行法院以扣押命令扣押為執行標的之債權後，再視
    情形另行核發收取、移轉或支付轉給命令，債權人僅於收取
    或移轉命令確定，而第三人不依執行法院之命令給付或由債
    權人收取時，始得逕行對該第三人請求給付，其於扣押命令
    階段，無論第三人是否異議，債權人或未取得對第三人收取
    之執行名義，或未受債權之移轉，均無從主張對第三人享有
    何種權利而得直接請求給付，故債權人若此而對第三人訴請
    給付，於法律上自屬顯無理由，為不應准許。
三、查本件原告主張對陳進文有債權存在而聲請執行，被告對陳
    進文負有應付薪資等之債務，經原告聲請強制執行後，業經
    執行法院核發執行命令，於原告債權範圍內，禁止陳進文收
    取債權人及第三人清償債務，而經被告聲明異議等情，縱認
    屬實，所指扣押命令既僅為扣押命令之性質，原告對被告尚
    無因此取得何種權利得逕行請求給付，原告以此訴訟請求被
    告直接將應給付陳進文之薪資等金錢對自己給付，揆之前揭
    規定及說明，應認其此訴訟為顯無理由，爰不經言詞辯論，
    逕以判決駁回之。
四、據上論結，原告之訴為無理由，依民事訴訟法第249 條第2
    項前段、第78條、第87條第1 項判決如主文。
中    華    民    國    97    年    7     月    31    日
                  民事第一庭  法  官  蕭錫証
以上正本證明與原本無異。
如對本判決上訴，應於判決送達後20日內向本院提出上訴狀。
中    華    民    國    97    年    8     月    6     日
                              書記官  林立原


司法院資訊處製作；財團法人民間司法改革基金會備份。
